臺灣高等法院刑事裁定　　　　　　　　　　　　　　九十一年度毒抗字第七○五號
　　抗　告　人
　　即　被　告　甲○○　男　二.
右抗告人因違反毒品危害防制條例案件，不服臺灣桃園地方法院，九十一年度毒聲字
第三二八八號，中華民國九十一年十一月十九日第一審裁定提起抗告，本院裁定如左
：
    主  文
抗告駁回。
    理  由
一、抗告意旨略以：抗告人甲○○於九十一年七月六日凌晨三時二十分許為警查獲時
    並未持有或施用毒品ＭＤＭＡ，警員亦未查獲毒品ＭＤＭＡ，而原審竟認抗告人
    連續在桃園縣桃園市○○路一九九號二樓「獅子王舞廳」等處，非法施用第二級
    毒品ＭＤＭＡ多次，其認定顯與事實不符，又抗告人曾有陸續服用中藥之行為，
    可能會影響化學檢驗，實難憑一紙尿液檢驗報告即認抗告人有施用毒品ＭＤＭＡ
    等語提出抗告。
二、經查：抗告人甲○○基於概括犯意，自民國九十一年四月間起至九十一年七月六
    日凌晨一時三十分許止，連續在桃園縣桃園市○○路一九九號二樓「獅子王舞廳
    」等處，非法施用第二級毒品ＭＤＭＡ多次，為警於九十一年七月六日凌晨三時
    二十分許，在桃園縣桃園市○○路一九九號二樓「獅子王舞廳」查獲之事實，業
    據抗告人於警訊供承：「我於九十一年七月六日凌晨一時三十分在桃園縣桃園市
    ○○路一九九號二樓「獅子王舞廳」內服用搖頭丸。我當時服用半顆搖頭丸。」
    「警方於我身上查獲吸管一支。」「我當時是用半顆搖頭丸磨成粉末‧‧‧放入
    警方查獲吸管內用鼻子吸入服用。」「我第一次於九十一年四月初時開始吸食，
    最後一次於九十一年七月六日一時三十分吸食‧‧‧」（九十一年七月六日警訊
    筆錄）等情不諱，而抗告人經警查獲後於九十一年七月六日凌晨五時三十分許所
    採集之尿液，雖經檢察官送請桃園縣衛生局鑑定結果，未就ＭＤＭＡ部作檢驗，
    然經檢察官再次送請台灣尖端先進生技醫藥股份有限公司覆驗結果，確呈ＭＤＭ
    Ａ陽性反應，有公司濫用藥物檢驗中心濫用藥物檢驗報告一份在卷可憑（毒偵卷
    第二十二頁），又查，目前常用之毒品篩檢方式包括酵素免疫分析法，薄層色層
    分析法及放射免疫分析法，在文獻上，雖亦有藥品或食物因交叉反應而在尿液測
    試中產生偽陽性反應，因此篩檢結果必須進一步確認，而目前最常使用之確認方
    式則係「氣相層析質譜儀分析法」，在良好操作條件下，以此法作藥物及其代謝
    產物之定性及定量分析，幾無偽陽性反應產生，已經行政院國軍退除役官兵輔導
    委員會臺北榮民總醫院八十三年四月七日（八五）北總內字第○三○五九號函示
    翔實。抗告人之尿液，既經因台灣尖端先進生技醫藥股份有限公司濫用藥物檢驗
    中心係以酵素免疫分析法（ＥＩＡ）篩驗，再以極精密之氣相層析質譜儀分析法
    確認，其鑑定結果自屬精確，自以台灣尖端先進生技醫藥股份有限公司濫用藥物
    檢驗中心鑑定結果為可採，檢驗結果呈ＭＤＭＡ陽性堪以採信，是抗告人所指服
    用中藥可能產生ＭＤＭＡ偽陽性反應一事，業已排除，是抗告人確有前揭施用第
    二級毒品ＭＤＭＡ之行為，應堪認定，原審因而依台灣桃園地方法院檢察官之聲
    請，援引毒品危害防制條例第二十條第一項，及觀察勒戒處分執行條例第三條第
    一項，裁定將抗告人送勒戒處所觀察、勒戒，經核並無不合，抗告意旨否認有施
    用第二級毒品ＭＤＭＡ而指摘原裁定不當，為無理由，應予駁回。
據上論斷，應依刑事訴訟法第四百十二條，裁定如主文。
中      華      民      國九十一    年     十二     月    三十一    日
                              臺灣高等法院刑事第十九庭
                                  審判長法  官  許  國  宏
                                        法  官  宋      祺
                                        法  官  洪  光  燦
右正本證明與原本無異。
不得再抗告。
                                        書記官  陳  玉  嬋
中      華      民      國    九十一    年     十二     月    三十一    日
